最高法院刑事裁定　　　　　　　　　110 年度台抗字第1179號
抗　告　人　林政麾


上列抗告人因加重詐欺等罪案件，不服臺灣高等法院臺中分院中
華民國110 年6 月1 日所為更正判決之裁定（109 年度原上訴字
第12、13號、109 年度上訴字第694、695、696、697、698、699
、700 號），提起抗告，本院裁定如下：
    主  文
原裁定關於更正臺灣高等法院臺中分院中華民國一百一十年二月
二十五日所為一百零九年度原上訴字第十二、十三號、一百零九
年度上訴字第六九四、六九五、六九六、六九七、六九八、六九
九、七○○號判決之附表一編號46所示林政麾（土耳其機房）罪
名部分撤銷。
    理  由
一、本件原裁定略以：原審於民國110 年2 月25 日所宣示之109
    年度原上訴字第12、13號、109 年度上訴字第694 、695 、
    696 、697 、698 、699 、700 號判決（下稱原判決），其
    中該判決附表一編號46所示抗告人林政麾「土耳其機房」部
    分，關於「主刑及沒收（含保安處分）」欄之記載，抗告人
    所犯罪名部分（按係林政麾犯刑法第339 條之4 第1 項第2
    款之加重詐欺取財罪），係屬誤載，應更正為如其附表一編
    號46「土耳其機房」所示（按係林政麾犯刑法第339 條之4
    第1 項第2 款之加重詐欺取財未遂罪）。固非無見。
二、惟按：
（一）刑事判決之文字，如有誤寫、誤算，或其他類此之顯然錯
      誤，而不影響全案情節與判決本旨者，經宣示或送達者，
      法院固得準用民事訴訟法第232 條第1 項規定，本於職權
      或依聲請，以裁定更正之（司法院釋字第43號解釋意旨參
      照）。
（二）原裁定更正關於抗告人所犯附表一編號46「土耳其機房」
      犯行部分，記載：「林政麾犯刑法第339 條之4 第1 項第
      2 款之加重詐欺取財未遂罪」，仍未將處罰未遂犯之「第
      2 項」列明，而原判決附表之記載係主文之一部，且本件
      既、未遂已影響於本案「土耳其機房」犯行之情節與判決
      之結果，關係罪名之論斷及刑度輕重，尚非裁判書誤寫、
      誤算或類似之顯然錯誤，自不得以裁定更正之。乃原審於
      抗告人對原判決提起上訴後，以裁定更正該部分罪名之記
      載，自有未合。抗告意旨執以指摘原裁定不當，為有理由
      ，應將原裁定關於此部分撤銷。
      至抗告人所犯附表一編號46（土耳其機房）犯行，係犯刑
      法第339條之4之加重詐欺取財既（未）遂罪嫌，並非判決
      前關於管轄或訴訟程序之裁定，或不得上訴於第三審法院
      之案件，抗告人對於原審所為更正之裁定，自得提起抗告
      ，不因原裁定記載「不得抗告」而受影響，附此敘明。
三、原裁定關於抗告人僅就原判決附表一編號46所示抗告人「土
    耳其機房」犯行之罪名予以更正，而抗告人所犯原判決附表
    一編號46「日本機房」犯行係從一重論以主持、操縱犯罪組
    織罪；又原裁定就除抗告人所犯附表一編號46「土耳其機房
    」之其他受判決人更正部分，抗告人並非受裁定之當事人。
    抗告意旨指摘上開部分，均有誤會，併此敘明。
據上論結，應依刑事訴訟法第413 條前段，裁定如主文。
中    華    民    國   110    年    12    月    23    日
                  刑事第七庭審判長法  官  李  錦  樑  
                                  法  官  蔡  彩  貞  
                                  法  官  林  孟  宜  
                                  法  官  錢  建  榮  
                                  法  官  吳  淑  惠  
本件正本證明與原本無異
                                  書記官
中    華    民    國   110    年    12    月    30    日